

Kontakt

E-mail:

mamro97@gmail.com

Telefon:

605 412 673

Data urodzenia:

15.11.1997

Miejscowość:

Poznań

Umiejętności

- Python
- Unity
- . C#
- Znajomość systemu kontroli wersji Git
- Windows
- macOS
- Linux
- SQL
- Prawo jazdy kat. B
- Umiejętność szybkiego uczenia sie
- Zaangażowanie
- Umiejętność pracy w zespole

Języki

angielski: poziom średnio zaawansowany

niemiecki: poziom podstawowy

Maja Mrozińska

Szukam doświadczenia zawodowego w branży IT i bardzo chcę rozwijać swoje umiejętności w tej dziedzinie. Programuję w językach Python oraz C#. Na studiach zajmuję się projektami związanymi z uczeniem maszynowym, natomiast w wolnym czasie tworzę projekty w Unity oraz uczę się .NET.

Doświadczenie zawodowe

02.2021 - obecnie [2 mies.]

Trener Programowania / Giganci Programowania / Poznań

Krótki opis stanowiska:

Uczenie młodzieży podstaw Unity, C# oraz Python

08.2018 - 09.2018 [2 mies.]

Praktykant / Novaster / Ostrów Wielkopolski

Krótki opis stanowiska:

Serwis, tworzenie dokumentacji oraz test oprogramowania.

Wykształcenie

02.2020 - obecnie [1 rok 2 mies.]

Politechnika Poznańska

Kierunek: automatyka i robotyka

Specjalizacja: Roboty i Systemy Autonomiczne Poziom wykształcenia: magister inżynier

10.2016 - 02.2020 [3 lata 5 mies.]

Politechnika Poznańska

Kierunek: automatyka i robotyka

Specjalizacja: Robotyka

Poziom wykształcenia: inżynier

Szkolenia, kursy, certyfikaty

11.2019

Certyfikat poświadczający podstawową znajomość języka C#

Organizator: Microsoft Student Partners

Zainteresowania

Nowoczesne technologie, gry komputerowe, mobilne i planszowe, muzyka.

Linki

github.com/majuszko

~	Wyrażam zgodę na przetwarzanie moich danych osobowych dla potrzeb niezbędnych do realizacji procesu rekrutacji (zgodnie z ustawą z dnia 10 maja 2018 roku o ochronie danych osobowych (Dz. Ustaw z 2018, poz. 1000) oraz zgodnie z Rozporządzeniem Parlamentu Europejskiego i Rady (UE) 2016/679 z dnia 27 kwietnia 2016 r. w sprawie ochrony osób fizycznych w związku z przetwarzaniem danych osobowych i w sprawie swobodnego przepływu takich danych oraz uchylenia dyrektywy 95/46/WE (RODO).